臺灣澎湖地方法院民事判決　九十三年度訴字第二六號
　　原　　　告　丙○○
　　訴訟代理人　馬陳棠　律師
　　被　　　告　辛○○○○○
　　法定代理人　甲○○
　　被　　　告　己○○
右當事人間撤銷決議之訴事件，本院判決如左：
    主    文
原告之訴駁回
訴訟費用由原告負擔。
    事實及理由
甲、兩造爭執要旨：
一、原告起訴主張：
  (1)緣坐落於澎湖縣馬公市○○路一九五號之三官殿，其原管理人蘇根死亡後，則由
    原告丙○○自民國七十五年間接任為管理人，茲被告己○○自任召集人於民國九
    十三年五月廿二日召開三官殿臨時信徒大會，作出：確認現有信徒三十七人；
    註銷原告之信徒資格；修改組織章程第十一條等決議。
  (2)根據內政部八十四年八月一日台內民字第八四一二０一號函，寺廟負責人拒不召
    開信徒大會，得由全體信徒五分之一以上連署請求主任委員召開信徒大會，主任
    委員於三個月乃未召開信徒大會，連署人始得逕行推舉召集人，報請主管機關備
    查後召開，惟原告並未收到被告請求原告召開信徒大會之通知，該通知由原告太
    太簽收，並非原告本人簽收。又查，三官殿管理委員會組織章程（以下簡稱三官
    殿組織章程）第廿二條僅規定「信徒大會每年召開一次，必要時得召開臨時信徒
    大會」，惟就其召集程序則付闕如，此類未盡事宜，徵諸組織章程第卅一條，則
    應悉依政府相關法令辦理。而依人民團體法第二十六條第一項但書明定，臨時會
    議之召集，至遲亦應於開會前一日送達通知於各會員，然未接獲召集人己○○簽
    署之開會通知單，不祇原告一人，本件系爭臨時信徒大會之召集程序於法即有未
    合。
  (3)次查：「重大議案，必須經全體信徒三分之二以上出席，出席者三分之二以上之
    決議過始得生效」，此為組織章程第廿四條後段所明定，系爭臨時信徒大會所為
    修改組織章程與註銷原告之信徒資格等決議，俱屬重大議案，勢須全體信徒三分
    之二以上出席，始得付諸表決。姑不論臨時信徒大會會議記錄暨所附名冊其中甚
    多並未遵照組織章程第五條捐獻新台幣壹拾萬元而根本不具信徒之身分，退步言
    之，縱令現存有效之信徒果為三十七人，至少亦應有二十五名信徒之出席（含出
    具委託書者），始符合前述組織章程第廿四條後段全體信徒三分之二以上之規定
    ，然據側面瞭解，此次會議記錄固載：「出席信徒計十八人、出具委託書計八人
    」，然其中或有僅到場虛晃一招未及開會即逕行離去者，或有根本未到場竟於會
    後補簽到者，或有未親自出席亦未出具委託書者，或有會後始補具委託書者，換
    言之，實際出席（含委託出席）者絕未達三分之二法定人數，從而系爭臨時信徒
    大會就重大議案之決議方法，顯與組織章程之規定不符。
  (4)按總會之召集程序或決議方法，違反法令或章程時，社員得於決議後三個月內請
    求法院撤銷其決議，民法第五十六條前段定有明文。經核前述臨時信徒大會之召
    集程序及決議方法，或違反法令，或違反三官殿之組織章程（證三：三官殿組織
    章程影本），爰於法定期間內提起本件撤銷決議之訴，請求撤銷被告辛○○○○○於民國九十三年五月廿二日由被告己○○為召集人所召開三官殿臨時信徒大會
    之全部決議。
  (5)又三官殿之管理委員、候補管理委員、監察委員、候補監察委員以及主任委員，
    依組織章程第十、十一、十三條等規定，均應在三官大帝壇前以擲筊之方式為之
    ，詎被告己○○自任召集人於民國九十三年五月廿二日召開三官殿臨時信徒大會
    ，竟將原組織章程第十一條之內容修改為：「本會置正副主任委員各一名，如改
    選主任委員經信徒互選出十三名委員，再由這十三名委員互選出正副主任委員各
    一名，正副主任委員之任期為二年為一任期，得連任一次為限，委員人數確定後
    不再以神壇前請筊決定」。被告己○○嗣又擔任召集人，於民國九十三年七月十
    六日召開三官殿九十三年度第一次信徒大會，引據前揭修改後之章程第十一條，
    逕行票選出如附件一所示之管理委員十三名、候補管理委員三名、候補監察委員
    二名；復於翌日（即七月十七日）召開管理委員會第一次聯席會議，引據前揭修
    改後之章程第十一條、原組織章程第十三條，票選出主任委員甲○○、副主任委
    員楊秋雄、常務監察委員林長用。
  (6)查三官殿之信徒大會及委員會議，按諸組織章程第廿五條，應由副主任委員召集
    。然己○○究非三官殿之副主任委員，其逕任召集人於九十三年七月十六日所開
    之九十三年度第一次信徒大會、於九十三年七月十七日所開之第一次聯席會議，
    召集程序即與章程有違；況上述九十三年七月十六日召開之九十三年度第一次信
    徒大會與九十三年七月十七日召開之第一次聯席會議，均係引據修改後之章程第
    十一條作為直接票選之張本，而該修改章程之決議案既經原告於九十三年七月卅
    日具狀訴請撤銷，是則九十三年七月十六日與九十三年七月十七日等會議票選三
    官殿諸項職務之決議即失依附，故其間先後票選管理委員、候補管理委員、監察
    委員、候補監察委員、正副主任委員、常務監察委員等決議，亦於法不合。為此
    ，爰一併請求撤銷被告辛○○○○○於民國九十三年七月十六日由被告己○○為
    召集人所召集之第一次信徒大會所為選出管理委員、候補管理委員、監察委員、
    候補監察委員等決議，以及被告辛○○○○○於九十三年七月十七日由被告己○○為召集人所召集之辛○○○○○第二屆管理委員會第一次聯席會議所選出主任
    委員甲○○、副主任委員楊秋雄、常務監察委員林長用等決議。
二、被告抗辯稱：
  (1)緣澎湖三官殿，根據寺廟組織型態實務上為「管理委員會制」，並非原告丙○○
    所言在三官大帝壇前以擲筊方式產生，三官殿組織章程第十四條亦明文規定：委
    員任期為四年，連選得連任，委員應在當屆委員任期屆滿的前二個月擬定選舉計
    畫，提請信徒大會審議通過，並報請主管機關核備後依計畫選舉下屆委員，詎原
    告丙○○皆無遵照組織章程之規定，自行內定委員任之，一手操攬大權，一任主
    任委員一當就是二十幾年。有關本殿信徒之加入，依組織章程第五條規定：欲加
    入之信徒必須自己先填申請書，經下次委員會切實審查屬實後提信徒大會議決之
    ，經第七條之規定通過信徒大會審議之，並由管理委員會依規定報請主管機關核
    備後視為本殿信徒。而原告丙○○任內沒有經正常程序通知欲加入之信徒，且未
    提報委員會審查，更沒經過信徒大會審議，包括原告任內之事務行為皆是如此。
  (2)九十三年五月二十二日召開九十三年度三官殿第一次臨時信徒大會之始因，緣於
    原告丙○○當任主任委員多年來均無依照組織章程之規定，三個月召開一次定期
    管理委員會及每年度一次之信徒大會，故被告己○○依內政部八十四年八月一日
    台內民字第八四一二０一號函，由全體信徒五分之一以上連署請求主任委員召開
    信徒大會，主任委員於三個月乃未召開信徒大會，連署人得逕行推舉召集人，報
    請主管機關備查後召開，九十二年十月十四日被告己○○在東文郵局六十七號以
    存證信函通知原告丙○○依規定召開信徒大會，否則連署人將依法逕行召開信徒
    召開信徒大會，原告在收到被告所寄之存證信函竟拒不召開，故被告於九十三年
    五月十五日函通知市公所轉縣政府且雙掛號郵寄給原告丙○○，非原告所言之未
    接獲該開會通知，本次臨時信徒大會完全是依法報准，有九十三年五月十九日府
    民禮字第０九三００三二三五八號函證明，且原告也有收到副本乙份。
  (3)本殿自接到內政部、澎湖縣政府、馬公市公所三份文後，因廟務之推動需要，以
    正視聽，本殿即在九十三年七月十六日召開九十三年度第一次信徒大會，出席信
    徒應到三十六員，實到二十四員，該日會議一切遵照程序，有全程錄影及律師見
    證為憑，又有市公所人員及縣政府庚○○君全程督導會議簽到議程進行，會議完
    成記錄呈報澎湖縣政府核准，會議召集程序及決議方式完全合法有效。
  (4)本殿組織章程第四章會議第二十二條規定信徒大會每年召開一次，必要時得召開
    臨時信徒大會及第二十三條之規定本殿管理委員會議及監察委員會議均三個月舉
    行一次，亦得同時舉開聯席會議，第二十四條之規定委員會議每次開會時必須過
    半數之出席始得開會，屬於重大議案的明定為以下三種：組織章程之修訂；
    財產之處分；借貸之額度，重大議案必須經過全體信徒三分之二以上出席，出
    席者三分之二以上決議，故九十三年五月二十二日註銷原告丙○○信徒之案非重
    大議案。又依據內政部寺廟組織管理規則第五章寺廟組成第三條寺廟自治第四項
    主管機關審核意見：馬公市必須初審再送請縣政府複審，再第一、二款嚴格規定
    ，初審及複審必須清查簽到簿出席人員與實到人員是否相符，出席及議決人數是
    否達法定數額等，是原告丙○○所提撤銷九十三年五月二十二日及九十三年七月
    十六日及九十三年七月十七日以上三次正式且依法遵照本殿寺廟組織章程及均呈
    報市公所、縣政府、內政部備查無誤之會議，十分不智及無理，爰請求駁回原告
    之訴。
乙、得心證之理由：
一、原告主張坐落於澎湖縣馬公市○○路一九五號之三官殿，其原管理人蘇根死亡後
    ，則由原告丙○○自民國七十五年間接任為管理人，被告己○○自任召集人於民
    國九十三年五月廿二日召開三官殿臨時信徒大會，作出：確認現有信徒三十七
    人；註銷原告之信徒資格；修改組織章程第十一條等決議；嗣被告己○○又
    擔任召集人，於民國九十三年七月十六日召開三官殿九十三年度第一次信徒大會
    ，引據前揭修改後之章程第十一條，逕行票選出如卷內附件一所示之管理委員十
    三名、候補管理委員三名、候補監察委員二名；復於翌日（即七月十七日）召開
    管理委員會第一次聯席會議，引據前揭修改後之章程第十一條、原組織章程第十
    三條，票選出主任委員甲○○、副主任委員楊秋雄、常務監察委員林長用等情，
    業據其提出台灣省澎湖縣寺廟變動登記表影本一份、澎湖縣馬公市三官殿臨時信
    徒大會會議記錄一份、辛○○○○○信徒大會開會通知單一份、辛○○○○○第
    二屆委員會委員監察人名冊影本一份、九十三年七月十六日信徒大會會議記錄影
    本一份、九十三年七月十七日聯席會議記錄影本一份為證，並為被告所不爭執，
    堪信為實。
二、惟原告主張上開三項會議之召集程序或決議方式均違反法律或組織章程之規定，
    則為被告堅決否認，被告並以前揭情詞置辯。故本件所應審究者，即：(1)被告己○○於民國九十三年五月二十二日所召開之臨時信徒大會，是否已具備先決要件
    （即召開之前是否已合法通知原告召開，經原告拒絕於三個月內召開）？(2)系爭
    九十三年五月二十二日臨時信徒大會之召開是否有合法通知各信徒？(3)系爭九十
    三年五月二十二日臨時信徒大會所為的修改組織章程及註銷信徒資格之決議是否
    符合法定或章程所定的出席及表決人數？(4)系爭五月二十二日臨時信徒大會有關
    註銷原告信徒資格之決議是否屬於重大議案？(5)關於被告己○○所召集之九十三
    年七月十六日信徒大會、同年七月十七日管理委員會第一次聯席會議之召集程序
    ，以及上開會議所作成之決議是否有違反法令或章程之情事？
三、經查：
  (1)根據三官殿組織章程第二十二條之規定，信徒大會每年應召開一次，必要時得召
    開臨時信徒大會，惟若寺廟負責人拒絕召開時，應如何處理，該章程並未規定，
    嗣經被告己○○於九十二年八月二十五日就此問題函詢澎湖縣政府，縣政府於九
    十二年八月二十五日回函稱：「經查貴殿組織章程第二十二條明訂信徒大會每年
    召開一次，必要時得召開臨時信徒大會，惟並未明定負責人拒不召開信徒大會之
    處理方式。故得依內政部八十四年八月一日台內民字第八四一二０一號函示，由
    全體信徒五分之一以上連署請求負責人召開，負責人於三個月內仍未召開，連署
    人得逕行推舉召集人，報請主管機關備查後召開。」，此有三官殿組織章程一份
    、澎湖縣政府九十二年八月二十五日府民禮字第０９２００４７９６９號函在卷
    可佐，並為兩造所不爭執。
  (2)被告己○○辯稱其先於九十二年十月十四日以存證信函通知原告丙○○依規定召
    開信徒大會，否則連署人將依法逕行召開信徒大會，該存證信函於同日寄達原告
    丙○○位於澎湖縣馬公市○○路一之五號住所，並由其妻高蔡雪代收，惟原告丙○○並未依限召開，經被告己○○向澎湖縣政府報備，縣政府予以備查等情，業
    據其提出澎湖縣政府九十二年八月二十五日府民禮字第０９２００４７９６９號
    函、九十三年五月十九日府民禮字第０９３００３２３５８號函影本各一份，東
    文郵局六十七號存證信函及回執影本各一份為證。
  (3)按非對話而為意思表示者，其意思表示，以通知達到相對人時，發生效力，民法
    第九十五條前段定有明文，又所謂達到，係指意思表示達到相對人之支配範圍，
    置於相對人隨時可了解其內容之客觀之狀態而言（最高法院五十七年台上字第一
    七五號判例參照）；又夫妻於日常家務互為代理人，民法第一千零三條第一項亦
    規定甚詳。原告雖主張其並未收到上開被告等人請求召開信徒大會之存證信函，
    該信函係由其妻簽收云云，然該存證信函確已送達其住所，並由其同居之配偶代
    為收受，故此存證信函之意思表示已達到相對人之支配範圍內，處於相對人隨時
    可了解其內容之客觀狀態，揆諸前開法條規定及判例說明，應認此存證信函之意
    思表示已發生效力，原告前開主張，不足採信。
  (4)依上所述，原告丙○○在接受被告己○○之通知請求召開信徒大會，逾三個月並
    未召開，經被告己○○向澎湖縣政府報備後，已符合主管機關所函示召開臨時信
    徒大會之先決要件，故原告主張被告己○○於九十三年五月十五日所召集之臨時
    信徒大會，不具備召集之先決要件，要不足採。
四、次查：
  (1)如前所述，三官殿組織章程第廿二條僅規定：「信徒大會每年召開一次，必要時
    得召開臨時信徒大會」，惟就其召集程序則付闕如，此類未盡事宜，徵諸三官殿
    組織章程第卅一條，則應悉依政府相關法令辦理。而本件被告三官殿之信徒大會
    ，在性質上應屬於以推展宗教作為目的，由個人或團體組成之團體，屬人民團體
    法第四條所稱之社會團體，故該三官殿組織章程規定之未盡事宜，應可依人民團
    體法之規定辦理。依據人民團體法第二十六條第一項規定：「人民團體會員（會
    員代表）大會之召集，應於十五日前通知各會員（會員代表）。但因緊急事故召
    集臨時會議，經於開會前一日送達通知者，不在此限。」，故由上述規定可知，
    三官殿臨時信徒大會之召集，至遲亦應於開會前一日送達通知於各信徒。
  (2)本件原告主張其並未收到召開臨時信徒大會之通知單，且稱其他信徒也有未接獲
    通知之情形，並舉證人戊○○到庭證述：「我有收到通知單，通知單是塞在我家
    的信箱，我沒有注意到是什麼時候放進去的，是後來有其他的信件，我才發現的
    ，看到通知到時已過了開會的時間」等語，然戊○○之證詞充其量僅可證明其看
    到通知單時已過了開會時間，但並無法證明該通知單未在開會前一天送達其住所
    ；且經本院傳訊其餘證人壬○○、乙○○、高清鍾等人，其等於審理時分別到庭
    證稱：「我有收到開會通知，我也有出席」、「我沒有接到通知，但開會的前一
    天己○○有拿委託書給我簽，因為我要做生意，沒有辦法去開會，所以委託陳橋
    格」、「我有收到通知，我回到家裡的時候，通知單已將放在家裡的桌上了，我
    是開會之前就已經收到了」等語，均足以證明該臨時信徒大會之通知均有在開會
    前一天合法送達於各信徒。此外，觀諸被告所提出之郵局回執，其上載明該開會
    通知已於九十三年五月十七日送達於原告丙○○，並於收件人蓋章處蓋印有「丙○○」之印文，故原告主張其未收到開會通知，亦難認與事實相符。
  (3)依上所述，被告己○○任召集人，於九十三年五月十五日所召集之臨時大會，已
    於開會之前，將通知合法送達於各信徒，故其召集程序符合相關法令之規定，應
    堪認定。
五、再查：
  (1)根據三官殿組織章程第二十四條規定：「前條二十二、二十三各條之會議（信徒
    大會會議、管理委員會議、監察委員會議），每次開會時必須過半數之出席始得
    開會，並以出席者過半數贊同表決通過始得生效。信徒大會、委員會議在開會時
    信徒、委員因故不能出席，得委託其他信徒、委員出席，被委託人只能接受一人
    之委託，委託出席之人數不得超過親自出席人數之半數，其投票表決及法定人數
    之計算，委託人亦因一人為計算組織章程之修訂、財產之處分、借貸之額度等重
    大議案，必須經全體信徒三分之二以上出席，出席者三分之二以上之決議過始得
    生效。」，可知三官殿關於信徒大會之決議方式，原則上係採取過半數信徒之出
    席、出席人數過半數之同意為準，僅有關於組織章程之修訂、財產之處分、借貸
    之額度等重大議案，始採用全體信徒三分之二出席、出席人數三分之二同意之決
    議方式為之。
  (2)三官殿目前之有效信徒為三十七人，業據系爭五月十五日之臨時信徒大會確認無
    誤，並有該會議記錄影本一份在卷足憑，原告對此點亦無法提出相反之證據，自
    應為如此認定。觀諸該會議之簽到名冊，簽到人數共二十六人，其中有八人係出
    具委託書委託他人簽到，另一名信徒壬○○則係記載「有到未補簽名」，是該會
    議之出席人數不僅達到信徒人數之二分之一，並且達到三分之二。原告雖主張在
    簽到名冊上簽名之信徒，有許多並未親自出席，亦未委託他人，然其所質疑未出
    席之信徒壬○○、乙○○、高清鍾於本院審理時分別到庭證稱：「我當天有出席
    ，當時可能忘了簽名，但我確實有去」、「我當天是委託陳橋格為代理人出席」
    、「我當天有去簽到，但簽完名之後就走了」等語，另原告所質疑未出席之信徒
    丁○○則以書面聲明其開會當天確有到場簽名後即離去，有聲明書一份附卷可佐
    ，足證信徒壬○○有親自出席、乙○○有委託他人簽名出席，高清鍾、丁○○二
    人有親自到場簽名出席後，隨即離去，此情核與本院當庭勘驗開會當天所攝製之
    光碟片內容相符，故簽到名冊上所記載之出席或委託出席人數，應確與事實相符
    。至於證人高清鍾、丁○○於簽到後雖即行離去，惟此種中途退席之信徒，並不
    影響其出席人數之統計，僅於投票表決時不能將其二人列計（最高法院七十一年
    度台上字第二七六三號判決參考），故系爭信徒臨時大會將此二人列入出席人數
    ，於法並無不合。
  (3)關於系爭臨時信徒大會整個開會的過程與經過，乃先確認信徒人數，接下來提出
    兩個議案：即註銷原告丙○○之信徒資格、修改三官殿組織章程第二章第十
    一條之內容，前者議案以投票方式表決，同意二十一票、不同意一票，後者議案
    則以舉手方式表決，在場反對者僅一人，兩項決議皆通過，此有該信徒大會會議
    記錄影本一份附卷可按，並經本院當庭勘驗開會當天所攝製之光碟片無訛，復經
    證人庚○○於審理時到庭證稱：「我目前在縣政府擔任宗教業務主辦，系爭臨時
    信徒大會開會我有接到通知，並且有去列席，我記得當天參加的人蠻多的，大約
    有二十幾人，詳細人數我不清楚，當天通過兩個議案，一個是撤銷丙○○信徒資
    格的議案，一個是組織章程的修正，兩個議案都是用投票表決的方式」等語明確
    。故整個會議之過程以及決議方式均符合三官殿組織章程所定的出席及表決人數
    ，即有關撤銷原告信徒資格之議案，出席人數已達信徒人數二分之一，並經出席
    人數半數以上之同意；而修改組織章程之議案，出席人數已達信徒總人數三分之
    二，並經出席人數三分之二以上同意。
  (4)原告雖主張註銷信徒資格之議案，應類推適用人民團體法第二十七條第一項第二
    款之規定，屬於重大議案，然依三官殿組織章程第三十一條規定，僅章程未規定
    之事宜，始依其他政府法令規定辦理，該組織章程二十四條既已明文規定重大議
    案為組織章程之修訂、財產之處分、借貸之額度，從文意上解釋，應不包括註銷
    信徒資格在內，況該信徒大會中有關註銷原告信徒資格之議案，亦係經出席人數
    三分之二以上之同意，縱認此屬重大議案，亦符合組織章程所規定之表決人數，
    原告此項主張，亦不足採。
六、末查：
  (1)依三官殿組織章程第二十五條規定：「本會召開信徒大會及委員會議，由副主任
    委員召集由主任委員擔任主席，主任委員出缺時由副主任委員代理職務，正、副
    主任委員經出缺時由委員中互選一人代理之。」，故該殿相關會議原則上應由副
    主任委員召開，並由主任委員擔任主席。然系爭五月十五日之臨時信徒大會召開
    之緣由，乃係因原告未於受請求後三個月內召開信徒大會，始由五分之一以上信
    徒連署推舉被告己○○召開；且召開之目的，即係在罷免原負責人即原告丙○○
    ，以及修訂委員產生之方式，故在上開臨時信徒大會通過上述決議後，原告丙○○之信徒資格已遭註銷，且新任委員、主委、副主委等成員亟待重新改選，自無
    可能再由原任副主委召集之，更無可能由已被罷免之原告擔任主席，是理論上仍
    應由原信徒臨時大會召集人即被告己○○再行擔任召集人召開信徒大會，以便順
    利選出新任委員，此觀澎湖縣馬公市公所九十三年七月五日馬民字第０９３００
    ０７８９８號函覆被告己○○文：「三、隨文檢附內政部函示及加蓋澎湖縣政府
    印信之貴殿臨時信徒大會會議記錄及修訂後組織章程，請貴殿召開信徒大會，依
    修訂後章程選任負責人連同會議記錄及寺廟變動登記表一式七份報本所轉陳縣政
    府核辦。」等內容亦同此意。故被告己○○嗣又擔任召集人，於民國九十三年七
    月十六日召開三官殿九十三年度第一次信徒大會，引據前揭修改後之章程第十一
    條，票選出如卷內附件一所示之管理委員十三名、候補管理委員三名、候補監察
    委員二名，乃為因應當時之特殊狀況所為之權宜措施，未違反三官殿組織章程規
    定之意旨，自不能憑此即認定該會議之召集程序與章程之規定不符，而構成撤銷
    之理由。
  (2)上開七月十六日信徒大會選出新任委員十三名、候補管理委員三名、候補監察委
    員二名後，旋於翌日（即七月十七日）召開管理委員會第一次聯席會議，引據前
    揭修改後之章程第十一條、原組織章程第十三條，票選出主任委員、副主任委員
    、常務監察委員等成員，該聯席會議係由新任委員自行召開，並非由被告己○○
    召開，此觀卷附會議記錄即知。又該聯席會議召開之目的乃自新任委員中選出主
    委、副主委等人，故由新任委員自行召開，揆諸前開說明，亦不違反章程之規定
    意旨。
七、三官殿組織章程對於信徒大會、委員會等之召集程序或決議方式若違反法律規定
　　時，應如何處理，並未明文規定，徵諸三官殿組織章程第卅一條，則應悉依政府
　　相關法令辦理。而如前所述，本件被告三官殿之信徒大會，其性質應屬人民團體
　　法第四條所稱之社會團體，有關其信徒大會則類似民法第五十條所稱之「總會」
　　。根據民法第五十六條前段規定：「總會之召集程序或決議方法，違反法令或章
　　程時，社員得於決議後三個月內請求法院撤銷其決議」，故系爭臨時信徒大會、
　　信徒大會、委員聯席會議之召集程序及決議方法，若有違反法令或三官殿之組織
　　章程之情況時，原告固得援引上開規定請求撤銷。惟綜上所述，系爭五月十五日
    臨時信徒大會、七月十六日信徒大會、七月十七日聯席會議，其召集程序及決議
    方法均符合三官殿組織章程或相關法令之規定，故原告提起本件撤銷決議之訴，
    請求撤銷被告辛○○○○○於民國九十三年五月廿二日由被告己○○為召集人所
    召開三官殿臨時信徒大會之全部決議、被告辛○○○○○於民國九十三年七月十
    六日由被告己○○為召集人所召集之第一次信徒大會所為選出管理委員、候補管
    理委員、監察委員、候補監察委員等決議，以及被告辛○○○○○於九十三年七
    月十七日由所召集之辛○○○○○第二屆管理委員會第一次聯席會議所選出主任
    委員甲○○、副主任委員楊秋雄、常務監察委員林長用等決議，於法無據，應予
    駁回。
八、據上論結，原告之訴為無理由，依民事訴訟法第七十八條，判決如主文。
中　　　華　　　民　　　國　　九十三　　年　　　十　　　月　　二十七　　日
~B臺灣澎湖地方法院民事庭
~B　　法　　　官　管安露
右正本係照原本作成。
如對本判決上訴，須於判決送達後廿日內，向本院提出上訴狀(須附繕本)。
中　　　華　　　民　　　國　　九十三　　年　　　十　　　月　　二十八　　日
~B　　法院書記官　呂黎明
